【裁判字號】    96,重訴,359
【裁判日期】    970611
【裁判案由】    損害賠償
【裁判全文】
臺灣士林地方法院民事判決             96年度重訴字第359號
原      告  乙○○
                    樓
法定代理人  丙○○
訴訟代理人  甲○○
被      告  己○○
訴訟代理人  盧國勳律師
複  代理人  陳怡文律師
被      告  丁○○即邱金珠之.
            戊○○即邱金珠之.
上列當事人間附帶民事訴訟請求損害賠償事件，經刑事庭裁定移
送本院審理（96年度交重附民字第12號），本院於民國97年5 月
14日言詞辯論終結，判決如下：
    主  文
被告己○○應給付原告新臺幣伍佰柒拾肆萬肆仟肆佰玖拾元，
及自民國九十六年七月十七日起至清償日止，按週年利率百分之
五計算之利息。
原告其餘之訴駁回。
訴訟費用由被告己○○負擔五分之一，餘由原告負擔。
本判決第一項於原告以新臺幣壹佰玖拾伍萬元為被告己○○供擔
保後，得假執行。但被告己○○如以新臺幣伍佰柒拾肆萬肆仟肆
佰玖拾元為原告預供擔保或將上開金額提存後，得免為假執行
。
原告其餘假執行之聲請駁回。
    事實及理由
壹、程序方面：
一、本件被告丁○○未於言詞辯論期日到場，核無民事訴訟法第
    386 條各款所列情形，爰依原告之聲請，由其一造辯論而為
    判決。
二、按訴狀送達後，原告不得將原訴變更或追加他訴，但擴張或
    減縮應受判決事項之聲明、因情事變更而以他項聲明代最初
    之聲明者，不在此限，民事訴訟法第255 條第1 項第3 款、
    第4 款定有明文。經查，本件原告起訴時，起訴狀所列被告
    為己○○、邱金珠，訴訟標的金額為新臺幣（以下同）2,37
    8 萬8,336 元，嗣因邱金珠於訴訟繫屬中之96年7 月25日歿
    ，原告於96年12月20日具狀追加邱金珠之繼承人丁○○、戊○○為被告，並減縮不請求機車損害賠償1 萬7,600 元，訴
    訟標的金額減縮為2,377 萬736 元，揆諸前揭說明，應准原
    告為前述聲明之減縮及追加。
貳、實體方面：
一、原告起訴主張：被告己○○於民國95年11月10日上午7 時25
    分許，駕駛邱金珠所有之車牌號碼9350-ER 號自用小客車，
    沿臺北市○○區○○路南往北方向行駛在第2 車道，行經上
    揭路段與敦煌路交岔口，未遵行義交人員指揮，貿然直行通
    過該路口，適原告騎乘車牌號碼EEU-775 號輕型機車，在敦
    煌路西向東方向路口，依綠燈號誌及義交指揮起步行駛，被
    告駕駛之小客車前方撞及原告機車，並撞飛原告人車至路旁
    ，致原告因本件車禍受有蜘蛛網膜下腔出血、硬膜下出血、
    左側顴骨骨折、左側眼眶骨骨折、左側血胸、右側脛骨骨折
    、多處撕裂傷、擦傷、鈍挫傷等傷害，於95年11月8 日至馬
    偕紀念醫院急診救治並接受開顱手術治療，目前無意識。爰
    依侵權行為法律關係，訴請被告賠償醫療費用21萬836 元、
    自95年11月20日起至96年4 月30日止看護費用11萬5,900 元
    、尿布、輪椅等醫療用品輔助支出2 萬405 元、至強制退休
    前8 年11月喪失勞動能力損害307 萬900 元（計算式：月薪
    2 萬8,700 元x{12月x8年+11 月}=307 萬900） 、精神慰撫
    金500 萬元、未來24年看護費用1,537 萬3,100 元（計算式
    ：1,900 元x3 65 日x24-已支出11萬5,900 元- 被告已賠12
    萬元=1,640萬8,100 元，原告僅請求1,537 萬3,100 元），
    共計2,377 萬736 元（實際上開項目加總金額為2,379 萬1,
    141 元，差額2 萬405 元，應以原告請求之總金額為準），
    而邱金珠於96年7 月25日死亡，被告丁○○、戊○○為其繼
    承人，應連帶賠償等語，並聲明：1.被告應連帶給付原告2,
    377 萬736 元及自起訴狀繕本送達翌日起至清償日止，按週
    年利率5%計算之利息。2.原告願供擔保請准宣告假執行。
二、被告方面：
  (一)被告己○○、戊○○係以：
    1.被告己○○行經肇事路口時，號誌故障，敦煌路口號誌顯
      示為紅，而義交人員於明倫高中前方指揮，未於路口指揮
      ，被告己○○因受人行陸橋樑柱阻擋，無法見到義交人員
      指揮之情況下往前行駛，突有原告騎乘機車由敦煌路口欲
      左轉入承德路口，以致被告己○○駕駛之車輛左前方與原
      告騎乘之機車右後方排氣管上方發生擦撞。依道路交通安
      全規則第102 條第1 項第7 款規定，轉彎車應讓直行車先
      行，故被告己○○就車禍之發生並無過失。
    2.原告命被告一次給付之賠償金額，應扣除依法定利率計算
      之中間利息。
    3.原告出院後係由外籍看護工看護，實際增加之費用應以外
      籍看護工每月薪定資為基準，原告以每日1,900 元之醫院
      特別看護費用計算，自屬無據。
    4.原告主張500萬元精神慰撫金，顯然過高。
    5.訴外人邱金珠只是車主，不應負連帶責任等語置辯。
    6.並聲明：原告之訴駁回。如受不利判決，願供擔保請
      准宣告免為假執行。
 (二)被告丁○○未於言詞辯論期日到場，亦未提出書狀作何聲明
   或陳述。
三、本件經本院依民事訴訟法第271 條之1 準用同法第270 條之
    1 第1 項第3 款規定，整理並協議簡化爭點及不爭執點如下
    （本院96年12月12日言詞辯論筆錄，卷3 第36頁至第37頁）
    ：
  (一)兩造不爭執之事實：
    1.被告己○○於95年11月10日上午7 時25分許，駕駛邱金珠
      所有之車牌號碼9350-ER 號自用小客車，沿臺北市○○區
      ○○路南往北方向行駛在第2 車道，行經上揭路段與敦煌
      路交岔口，適原告騎乘車牌號碼EEU-775 號輕型機車，在
      敦煌路西向東方向路口，依綠燈號誌及義交指揮起步行駛
      ，因承德路南往北方向燈號故障，被告己○○直行通過該
      路口時，其小客車前方撞及原告機車，並撞飛原告人車至
      路旁。
    2.原告因本件車禍受有蜘蛛網膜下腔出血、硬膜下出血、左
      側顴骨骨折、左側眼眶骨骨折、左側血胸、右側脛骨骨折
      、多處撕裂傷、擦傷、鈍挫傷等傷害，於95年11月8 日至
      馬偕紀念醫院急診救治並接受開顱手術治療（臺灣士林地
      方法院檢察署95年度偵字第14324 號偵查卷宗第44頁），
      目前無意識，經本院於96年4 月30日以96年度禁字第39號
      民事裁定宣告為禁治產人（卷1 第8 頁），由丙○○任監
      護人（卷2 第13頁）。
  (二)兩造爭執要旨：
    1.被告己○○是否有過失？
    2.被繼承人邱金珠是否應連帶負責？
    3.原告得否請求下列金額？
      醫療費21萬836元。
      醫療相關費用2萬405元。
      95年11月20日起至96年4月30日看護費11萬5,900元。
      未來24年看護費1,537萬6,400元（一天1,900元）。
      喪失勞動能力307 萬900 元（8 年11月x 月薪2 萬8,70
        0 元）。
      慰撫金500萬元。
    4.原告是否已領取強制汽車責任險而應扣除？
四、茲就上述爭點，析述本院得心證之理由如下：
  (一)被告己○○就本件車禍有過失：
    原告主張被告己○○對車禍之發生有過失等語，被告則辯稱
    肇事路口號誌故障，伊未看到義交指揮，原告係轉彎車，應
    讓伊先行，伊並無過失云云。經查：
    1.被告己○○於95年11月10日上午7 時25分許，駕駛車牌號
      碼9350-ER 號自用小客車，沿臺北市○○區○○路南往北
      方向行駛在第2 車道，行經上揭路段與敦煌路交岔口，適
      原告騎乘車牌號碼EEU-775 號輕型機車，在敦煌路西向東
      方向路口，依綠燈號誌及義交指揮起步行駛，因承德路南
      往北方向燈號故障，被告己○○直行通過該路口時，其小
      客車前方撞及原告機車而肇事之事實，有道路交通事故現
      場圖、道路交通事故調查報告表、現場照片等附於臺灣士
      林地方法院檢察署95年度偵字第14324 號偵查卷宗可稽（
      參見上開偵查卷宗第26頁至第43頁），此經本院調取上開
      刑事卷宗核閱無訛，並為兩造所不爭執。
    2.又證人劉文騰於臺灣士林地方法院檢察署檢察官95年12月
      6 日偵訊時到庭證稱：「當時我騎CQN-056 機車沿承德北
      向南，我從敦煌路之機車待轉區待轉，綠燈當時有義交指
      揮我們通行，我是第2 部，乙○○是第1 部，我們車行承
      德路分隔山上就被由南向北的被告汽車撞到，當時北向南
      、東向西之紅綠燈都正常，我會開車，研判當時被告車速
      是60公里以上，乙○○是第1 部被撞，我們2 部都是撞到
      汽車之車身」（參見上開偵查卷宗第59頁），又證人林麗
      雅於95年12月21日檢察官偵查時到庭證稱：「當時我騎CL
      A- 696號機車，在敦煌路東向西往兒童樂園方向，我是綠
      燈第3 部車，我等綠燈才走的，至於承德路的燈號是否故
      障我沒注意，我是過了安全島看到被告車過了1 、2 秒就
      被撞上了，第1 台還被撞飛出去」，證人郭進東則證稱：
      「我在現場執行學生交通安全，當時上午7 點半以後，敦
      煌路是綠燈，是一群車出去，被告的車是由承德路往士林
      方向撞到被害人3 人，燈號有無故障我不知道，如果故障
      的話，還是會有車流經過，我約7 點45分有特別注意承德
      路往士林的燈號是正常的」，另證人陳明宗證稱：「我是
      義交，當時在現場執行勤務，我是背向承德橋，面向臺北
      車站的方向，我有吹停止的哨聲，過了1 、2 秒再吹敦煌
      路方向車子通行，突然間一部小貨車就衝過來，先撞飛一
      部機車，後來再撞到另外二部，當時我看到承德路方向是
      紅燈，承德路往士林的燈號於轉變紅燈後有2 、3 秒會先
      熄掉，之後就會正常，只有在變紅燈時才會有一次的熄掉
      」、「我有回頭，但燈號是正常的，如果壞掉，我在現場
      指揮，應該以我的哨音為主，且被告當時開得很快，但他
      車速已經超過時速40公里」等語綦詳（均參見上開偵查卷
      宗第64頁）。足見本件事故發生當時，現場義交陳明宗業
      已對承德路南往北方向吹停止哨聲，承德路南往北方面並
      未顯示綠燈，而係敦煌路西向東方向為綠燈，義交吹哨指
      示敦煌路西向東方向行進，被告己○○空言辯稱其未看到
      義交指揮，原告之轉彎車應讓其先行云云，洵無足取。
    3.復查，被告己○○聲請本院將本件送請臺北市車輛行車事
      故鑑定委員會鑑定肇事原因，經本院依其聲請於97年2 月
      19日檢附相關卷證囑託臺北市車輛行車事故鑑定委員會鑑
      定，經該會於97年3 月7 日以北鑑審字第09730065800 號
      函覆稱被告己○○未繳交鑑定費，無法受理（卷3 第111
      頁），本院再依被告己○○聲請於97年3 月28日送鑑定，
      仍經該會於97年4 月23日以北鑑審字第09730127300 號函
      覆稱被告己○○未繳交鑑定費，無法受理（卷3 第125 頁
      ），則被告己○○此部分證據調查之聲請，即屬無再予調
      查之必要，附此敘明。
    4.按「汽車行駛時，駕駛人應注意車前狀況及兩車併行之間
      隔，並隨時採取必要之安全措施。」「汽車行駛至交岔路
      口，其行進、轉彎，應依下列規定：一、應遵守燈光號誌
      或交通指揮人員之指揮，遇有交通指揮人員指揮與燈光號
      誌並用時，以交通指揮人員之指揮為準。」道路交通安全
      規則第94條第3 項、第102 條第1項 第1 款定有明文。被
      告己○○為汽車駕駛人，本應遵守上開規定，參以當時上
      學期間承德路車流量大、燈號故障之狀況，駕駛人猶應注
      意義交之指揮及車前狀況，且依當時天氣晴、日間有自然
      光線、路面乾燥、無缺陷、無障礙物、視距良好等情形，
      復無不能注意之情事，竟疏未注意，貿然駕車直行，以致
      肇事，被告己○○對於車禍之發生有過失甚明。
    5.再查，原告因本件車禍受有蜘蛛網膜下腔出血、硬膜下出
      血、左側顴骨骨折、左側眼眶骨骨折、左側血胸、右側脛
      骨骨折、多處撕裂傷、擦傷、鈍挫傷等傷害，於95年11月
      8 日至馬偕紀念醫院急診救治並接受開顱手術治療，目前
      無意識，經本院於96年4 月30日以96年度禁字第39號民事
      裁定宣告為禁治產人之事實，有診斷證明書（參見上開偵
      查卷宗第44頁）、民事裁定（卷1 第8 頁）等在卷可稽，
      並為被告所不爭執，被告之過失行與原告所受傷害間顯有
      相當因果關係存在。
  (二)被繼承人邱金珠並無過失，被告丁○○、戊○○無庸負連帶
    責任：
    原告主張邱金珠為肇事車輛之車主，被告丁○○、戊○○為
    其繼承人，應連帶負責云云，惟為被告所否認。查車牌號碼
    9350-ER 號自用小客車固登記為邱金珠所有，此有行車執照
    足考（參見上開偵查卷宗第14頁），惟被告己○○為邱金珠
    之配偶，成年且有肇駛執照，有身分證、駕駛執照可憑（參
    見上開偵查卷宗第14頁至15頁），邱金珠將車輛交予被告己○○使用，難認對於本件事故之發生有何故意過失可言，尚
    不得僅以邱金珠為肇事車輛車主，即認其應與被告己○○負
    連帶賠償責任，被告丁○○、戊○○更無應繼承之連帶賠償
    債務可言。
  (三)原告得請求之金額：
    按「因故意、過失不法侵害他人之權利者，負損害賠償責任
    。」「汽車、機車或其他非依軌道行駛之動力車輛，在使用
    中加損害於他人者，駕駛人應賠償因此所生之損害。」「不
    法侵害他人之身體或健康者，對於被害人因此喪失或減少勞
    動能力或增加生活上之需要時，應負損害賠償責任。」「不
    法侵害他人之身體、健康、名譽、自由、信用、隱私、貞操
    ，或不法侵害其他人格法益而情節重大者，被害人雖非財產
    上之損害，亦得請求賠償相當之金額。」民法第184 條第1
    項前段、第191 條之2 、第193 條第1 項、第195 條第1 項
    前段別定有明文。查本件被告己○○駕車過失致原告受傷之
    事實，既經認定，已如前述，則原告依侵權行為法律關係，
    請求被告負損害賠償之責，於法有據。爰就兩造爭執之項目
    、金額，審酌如下：
    1.醫療費：
      原告主張其因本件車禍就診支出醫療費用21萬826 元，
        業據其提出與其所述相符之醫療費用單據15紙為證（卷
        1 第21頁至35頁），詳如附表所示，衡諸原告所受嚴重
        傷勢及上開醫療單據所載項目，均為治療上之必要費用
        ，且屬合格執業醫師所為之診療。
      又關於本件事禍，原告已自第一產物保險股份有限公司
        領得強制汽車責任險醫療保險金1,440 元、12萬9,977
        元，共計13萬1,417 元，詳如附表所示，此有該公司97
        年2 月13日檢送之強制汽車保險計算書、責任險理賠確
        認書等文件附卷可稽（卷3 第89頁至第108 頁）。按強
        制汽車責任保險法第30條規定：「保險人依本法規定給
        付之保險金，視為加害人或被保險人損害賠金額之一部
        分；加害人或被保險人受賠償請求時，得扣除之。」揆
        其立法理由略謂，保險人之給付既係基於被保險人繳交
        保費所生，性質上屬於被保險人賠償責任之承擔或轉嫁
        ，且責任保險之存在目的，即是在減輕責任人之負擔，
        以強制汽車責任保險來說，即是在減輕肇事後之侵權行
        為損害賠償責任，故保險人所為之給付，自應視為加害
        人或被保險人損害賠償金額之一部分，而得減免其損害
        賠償，再者，為避免受害人雙重受償，加害人或被保險
        人賠償時，自得主張扣除之，是揆諸前開說明，被告受
        賠償之請求時，自得扣除原告所領取之強制汽車責任保
        險金。
      綜上，原告支出醫療費21萬826 元，扣除已受償之強制
        汽車責任險理賠13萬1,417 元後，則原告得向被告己○○請求之醫療費為7 萬9,409 元。
    2.醫療用品：
      原告主張其支出尿布、輪椅等醫療用品2 萬405 元，惟未
      據其提出單據以實其說，且原告實際加總請求金額時，並
      未將此金額算入（原告請求之各項目加總金額為2,379 萬
      1,141 元，訴之聲明為2,377 萬736 元，差額2 萬405 元
      ），則此部分請求即難准許。
    3.看護費：
      已支出之看護費：
        原告主張自95年11月20日起至96年4 月30日僱請專人照
        料看護，支出看護費11萬5,900 元之事實，業據其提出
        與其所述相符之證明書為證，詳如附表所示（卷1 第12
        頁至第20頁）。經查，原告受有蜘蛛網膜下腔出血、硬
        膜下出血、左側顴骨骨折、左側眼眶骨骨折、左側血胸
        、右側脛骨骨折、多處撕裂傷、擦傷、鈍挫傷等傷害，
        迄今仍無意識，已如前述，依其傷勢研判，原告多處骨
        折、毫無意識，確實有必要請專人全日看護照料其生活
        起居，則原告請求被告己○○賠償上開期間看護費用之
        支出，依其傷勢，並無不當，又依一般市場看護費用行
        情，原告請求日額為1,900 元，尚稱合理。然關於本件
        事禍，原告已自第一產物保險股份有限公司領得強制汽
        車責任險看護費保險金3 萬元，此有該公司97年2 月13
        日函可稽（卷3 第89頁），依強制汽車責任保險法第30
        條規定，被告受賠償之請求時，自得扣除原告所領取之
        強制汽車責任保險金，經扣除後原告得向被告請求已支
        出之看護費為8 萬5,900 元。
      未來之看護費：
        又原告主張其呈植物人狀態，未來必須支出24年看護費
        1,537 萬3,100 元，惟為被告所否認。經查，本院依職
        權函詢馬偕醫院原告之傷勢、康復機率暨平均餘命，據
        該院函覆稱：「病患乙○○女士目前呈現植物人狀態，
        康復機會微小；平均餘命為平均壽命減去年齡，故病患
        平均餘命約22年」等語，此有該院96年12月17日馬院醫
        外字第0960004267號函足考（卷3 第28頁），是原告得
        請求之看護費應以22年為基準。又原告雖以日額1,900
        計算，惟其自承出院後係僱請外傭在家照顧，薪資2 萬
        990 元，並提出薪資明細表（卷3 第81頁）、劃撥單（
        第79頁）、保險費收據（第80頁）為證，則原告未來可
        能受到之增加看護費支出損害，自應以其實際可預期支
        出之金額即每月2 萬990 元為計算標準，而不應以日額
        1,900 元計算。經依第1 年不扣除中間利息之霍夫曼該
        算法計算（22年之霍夫曼係數為15.0000000），按法定
        週年利率5%扣除中間利息，原告得請求未來22年之看護
        費為378 萬8,052 元（計算式：﹝20,900x12x15.00000
        00=3,788,052，元以下4 捨5 入），逾此部分之請求不
        應准許。
    4.喪失勞動能力：
      原告主張其至強制退休前受有8 年11月喪失勞動能力之損
      害，以每月2 萬8,700 元計算，共計307 萬900 元，惟為
      被告所否認。按「當事人已證明受有損害而不能證明其數
      額或證明顯有重大困難者，法院應審酌一切情況，依所得
      心證定其數額」，民事訴訟法第222 條第2 項定有明文。
      復按，民法第193 條第1 項所謂減少勞動能力，乃指職業
      上工作能力一部之滅失而言。故認定被害人因減少勞動能
      力所受之損害，應斟酌被害人受侵害前之身體健康狀態、
      教育程度、專門技能、社會經驗等一切情況而定之（最高
      法院91年度臺上字第750 號判決要旨參照），又身體或健
      康受侵害，而減少勞動能力者，其減少及殘存勞動能力之
      價值，不能以現有之收入為準，蓋現有收入每因特殊因素
      之存在而與實際所餘勞動能力不能相符，現有收入高者，
      一旦喪失其職位，未必能自他處獲得同一待遇，故所謂減
      少及殘存勞動能力之價值，應以其能力在通常情形下可能
      取得之收入為標準（最高法院61年臺上字第1987號判例要
      旨參照）。誠前所述，原告因本件車禍呈現植物人狀態，
      康復機會微小，應認以喪失勞動能力。而原告於44年10月
      23日生，本件車禍係95年11月10日發生，依勞動基準法第
      54條第1 項第1 款規定，勞工未滿60歲者，雇主不得強制
      其退休，則至法定退休年齡滿六十歲止，原告工作年數尚
      約有8 年11個月。原告雖主張其於事故前薪資為2 萬8,70
      0 元，並提出晶華酒店薪資明細表為證（卷1 第11頁），
      惟隨經濟景氣榮枯，未必能長期獲得同一待遇，本院認應
      以行政院核定之每月最低基本工資1 萬5,840 元計算為據
      ，較為妥適。經依第1 年不扣除中間利息之霍夫曼式計算
      法計算（8 年之霍夫曼係數為6.0000000 ，9 年之霍夫曼
      係數為7.0000000） ，原告請求之喪失勞動能力損害額，
      於143 萬1,132 元之範圍內，核屬正當（計算式：15,840
      x12x6.0000000+15,840x11x{7.0000000-6.0000000)=1,43
      1,132 ，元以下4 捨5 入），逾此部分之請求不應准許。
    5.精神慰撫金：
      查原告因本件車禍受有蜘蛛網膜下腔出血、硬膜下出血、
      左側顴骨骨折、左側眼眶骨骨折、左側血胸、右側脛骨骨
      折、多處撕裂傷、擦傷、鈍挫傷等傷害，目前呈植物人狀
      態，康復機會微小，其事故發生時年約51歲，本得享受家
      庭天倫之樂，竟遭此變故，喪失辨別事理能力，無法表達
      喜怒哀樂、體驗豐富人生，成為家人重擔，其所受精神上
      痛苦難以言喻，自得請求精神慰撫金。本院審酌原告原從
      事服務工作，年薪約40萬元，被告為公務人員，年薪約50
      萬元，名下有不動產，此有稅務電子閘門財產所得調件明
      細表可稽（卷3 第47頁至第71頁），並斟酌事故發生實際
      情況、兩造之身分、地位、經濟能力、原告因此所受痛苦
      之程度等一切情狀，認原告請求慰撫金500 萬元，實屬過
      高，應以200 萬元為適當，逾此金額即為過高。
  (四)應扣除之金額：
    又原告自承已受領被告己○○給付14萬元（本院97年5 月14
    日言詞辯論筆錄，第129 頁），另原告除受領強制汽車責任
    險醫療費理賠1,440 元、129,977 元、看護費理賠3 萬元外
    ，並受領第1 級殘廢等級理賠150 萬元，此有第一產物保險
    股份有限公司函可稽（第89頁），並為兩造所不爭執，經扣
    除上開金額後，原告得請求之金額為574 萬4,493 元（計算
    式：醫療費7 萬9,409 元+ 看護費8 萬5,900 元+ 未來看護
    費378 萬8,052 元+ 喪失勞動能力損害143 萬1,132 元+ 精
    神慰撫金200 萬元- 被告己○○已付14萬元- 強制汽車責任
    險理賠150 萬元=574萬4,493 元）。
五、末按，「給付無確定期限者，債務人於債權人得請求給付時
    ，經其催告而未為給付，自受催告時起，負遲延責任，其經
    債權人起訴而送達訴狀，或依督促程序送達支付命令，或為
    其他相類之行為者，與催告有同一之效力。」「遲延之債務
    ，以支付金錢為標的者，債權人得請求依法定利率計算之遲
    延利息。」民法第229 條第2 項、第233 條第1 項前段分別
    有明文規定。從而，原告依侵權行為法律關係，請求被告己○○賠償574 萬4,493 元，及自刑事附帶民事訴訟起訴狀繕
    本送達被告己○○翌日即96年7 月17日起至清償日止，按週
    年利率5%計算之法定遲延利息，為有理由，應予准許。至原
    告對被告己○○逾上開範圍之請求，暨對被告丁○○、戊○○之請求為無理由，應予駁回。
六、原告及被告己○○均陳明願供擔保，聲請宣告假執行或免為
    假執行，經核原告勝訴部份，合於法律規定，爰分別酌定相
    當之擔保金額宣告之；至原告敗訴部分，其假執行之聲請因
    訴之駁回而失所附麗，不予准許。
七、本件判決基礎已臻明確，兩造其餘攻防方法及訴訟資料經本
    院審酌後，核與判決不生影響，無逐一論駁之必要，併此敘
    明。
八、據上論結，本件原告之訴為一部有理由、一部無理由，依民
    事訴訟法第79條但書、第390 條第2 項、第392 條，判決如
    主文。
中    華    民    國    97    年    6     月    11    日
                  民事第二庭  法  官  陳玉曆
以上正本證明與原本無異。
如對本判決上訴，應於判決送達後20日內向本院提出上訴狀。
中    華    民    國    97    年    6     月    13    日
                              書記官  吳華瑋


司法院資訊處製作；財團法人民間司法改革基金會備份。
